臺灣高等法院刑事裁定                  100年度抗字第961號
抗  告  人
即  被  告  蔡元慶
上列抗告人因聲請定其應執行刑案件，不服臺灣板橋地方法院中
華民國100年 7月29日裁定（100年度聲字第3541號），提起抗告
，本院裁定如下：
    主  文
抗告駁回。
    理  由
一、原裁定意旨略以：抗告人即受刑人蔡元慶因犯竊盜及違反毒
    品危害防制條例等案件，分別經臺灣高等法院、臺灣雲林地
    方法院及臺灣板橋地方法院先後判處如附表（附表編號12、
    13 之最後事實審判決日期應更正為100年 1月20日）所示之
    刑，均經分別確定在案，有各該判決書可稽。檢察官聲請定
    其應執行之刑為正當，應定其應執行之刑，爰定其應執行之
    刑有期徒刑7年9月等語。
二、抗告意旨略以：新法實施以來，各法院對其應執行之例參照
    如，24次竊盜行為經臺北地院判刑1年4月，販賣毒品案例其
    被告所販賣第一、二級毒品行為，累計判刑達 700餘年後，
    定執行僅為20年，又如販賣第二級毒品達19次，未遂 1次，
    依以判刑6年5個月未遂判刑6年，累計判刑132年後定應執行
    僅為8年，如竊盜案件，其被告犯普通竊盜罪犯行達511次竊
    盜罪，分別判刑336年及294年，定應執行分別為 5年及4年6
    個月…等。受刑人所涉之案件侵害之法益，造成之危害，相
    較之下實為低度行為，定執行刑及較高度行為重，其不公之
    處昭然可見。懇求給予抗告人一個合理公平的裁定及改過向
    上的機會云云。
三、按裁判確定前犯數罪者，併合處罰之，有 2裁判以上者，依
    刑法第51條之規定，定其應執行之刑，同法第50條、第53條
    分別定有明文。次按法院就自由裁量權之行使，除不得逾越
    法律所規定範圍之外部性界限外，另應受比例原則、公平正
    義原則之規範，謹守法律秩序之理念，體察法律之規範目的
    ，使其結果實質正當，合於裁量之內部性界限，俾與立法本
    旨相契合。刑法第51條第 5款規定數罪併罰，宣告多數有期
    徒刑者，應於各刑中之最長期以上，各刑合併之刑期以下，
    定其應執行之刑期，但不得逾30年，其就數罪併罰，固非採
    併科主義，而係採限制加重主義，就俱發各罪中，以最重之
    宣告刑為基礎，由法院參酌他罪之宣告刑，裁量加重定之，
    且不得逾法定之30年最高限制，此即外部性界限。法院為裁
    判時，二者均不得有所踰越。在數罪併罰，有二裁判以上，
    定其應執行之刑時，固屬於法院自由裁量之事項，然仍應受
    前揭外部性界限及內部性界限之拘束（最高法院94年度台非
    字第 233號判決、96年度台上字第7583號判決、97年度台上
    字第2017號判決參照）。
四、經查：抗告人所犯如原裁定附表所示之罪，分別經臺灣雲林
    地方法院及板橋地方法院先後判處如原裁定附表所示之刑，
    均經分別確定，有本院被告前案紀錄表在卷可稽；且附表編
    號1至18之罪，前經臺灣板橋地方法院100年度聲字第1784號
    定應執行有期徒刑 7年，亦有該裁定附卷可參。是原審定其
    應執行之刑有期徒刑7年9月，並未逾越自由裁量之內部性界
    限及外部性界限，核無違誤。抗告人以無關之他案任意指摘
    原裁定所定執行刑違反比例原則，為無理由，應予駁回。
據上論結，應依刑事訴訟法第412條，裁定如主文。
中    華    民    國   100    年    9     月     1    日
                  刑事第七庭  審判長法  官  陳憲裕
                                    法  官  楊智勝
                                    法  官  游紅桃
以上正本證明與原本無異。
不得再抗告。
                                    書記官  戴伯勳
中    華    民    國   100    年    9     月    1     日